臺灣高雄地方法院刑事判決
111年度訴字第439號
公  訴  人  臺灣高雄地方檢察署檢察官
被      告  詹守仁




指定辯護人  本院公設辯護人林易志
上列被告因毒品危害防制條例案件，經檢察官提起公訴（111年
度偵字第15786號），本院判決如下：
    主  文
詹守仁犯如附表一所示柒罪，各處如附表一所示之刑及沒收。有
期徒刑部分，應執行有期徒刑陸年拾月。
    事  實
一、詹守仁明知甲基安非他命係毒品危害防制條例第2條第2項第
    2款所列之第二級毒品，不得非法販賣、持有。竟意圖營利
    ，基於販賣第二級毒品甲基安非他命之故意，以其所有及持
    用之0000000000號行動電話（簡稱：Ａ手機）為販毒聯絡工
    具，於下列時地，為販賣甲基安非他命之行為：
㈠、詹守仁於民國111年1月27日22時49分許，持Ａ手機，與蔡文耀
    持用之0000000000號手機（簡稱：Ｂ手機）聯繫甲基安非他
    命買賣事宜（詳附表三編號1譯文）。嗣於當日22時54分許
    ，在高雄市○○區○○路00巷00弄00號詹守仁住處（簡稱
　　：詹守仁武昌路住處）外，由詹守仁將甲基安非他命1包（
　　重量不詳）交給蔡文耀，並向蔡文耀收取價金新臺幣（下同
　　）400元，暨同意蔡文耀先賒欠100元價金。嗣於同年2月8日
    下午17時59分許，蔡文耀再將賒欠之100元給付予詹守仁。
㈡、詹守仁於111年2月7日21時43分許，持Ａ手機，與蔡文耀持用
    之Ｂ手機聯繫甲基安非他命買賣事宜（詳附表三編號2譯文）
    。嗣於同日21時48分許，蔡文耀在前揭詹守仁武昌路住處樓
    梯口，取走詹守仁已放置在該處之甲基安非他命1包，之後
    詹守仁再下樓拿取蔡文耀留置於樓梯口之價金500元。
㈢、詹守仁於111年2月8日17時54分許，持Ａ手機，與蔡文耀持用
    之Ｂ手機聯繫甲基安非他命買賣事宜（詳附表三編號3譯文）
    。嗣於同日17時59分許，在前揭詹守仁武昌路住處外見面，
    由詹守仁將價值1900元之甲基安非他命1包（重量約4分之1
    錢）交給蔡文耀，並向蔡文耀收取2000元（其中100元為前
    揭一之㈠之欠款）。
㈣、詹守仁於111年1月24日20時0分、20時48分許，持Ａ手機，與
    蔡福基持用之0000000000號手機(簡稱：Ｃ手機）聯繫甲基安
    非他命買賣事宜（詳附表三編號4譯文）。嗣於同日20時58
    分許，在前揭詹守仁武昌路住處外見面，由詹守仁將甲基安
    非他命1包（重量約半錢）交給蔡福基，並向蔡福基收取價
    金4000元。
㈤、詹守仁於111年2月6日22時45分、22時58分許，持Ａ手機，與
    楊明山持用之0000000000號手機（簡稱：Ｄ手機）聯繫甲基
    安非他命買賣事宜（詳附表三編號5譯文）。嗣於同日23時3
    0分許，在高雄市○○區○○街00號全家超商高雄武仁店（簡稱
    ：全家超商武仁店）見面，由詹守仁將甲基安非他命1包交
    給楊明山，並向楊明山收取價金1000元。
㈥、詹守仁於111年2月7日22時9分、22時42分許，持Ａ手機，與楊
    明山持用之Ｄ手機聯繫甲基安非他命買賣事宜（詳附表三編
    號6譯文）。嗣於同日23時許，在前揭全家超商武仁店見面
    ，由詹守仁將甲基安非他命1包交給楊明山，並向楊明山收
    取價金1000元。
㈦、詹守仁於111年2月22日21時48分至23時50分許，持Ａ手機，與
    楊明山持用之Ｄ手機聯繫甲基安非他命買賣事宜（詳附表三
    編號7譯文）。嗣於同日23時50分許，在前揭全家超商武仁
    店見面，由詹守仁將甲基安非他命1包交給楊明山，並向楊
    明山收取價金1000元。
二、爰因高雄市政府警察局刑事警察大隊依所偵辦之毒品另案證
　　人供述，而依法對詹守仁持用之0000000000門號實施通訊監
　　察。嗣詹守仁因另案為警緝獲並於111年3月6日入獄執行，
  　而經警持搜索票，於同年月8日到前揭詹守仁武昌路住處搜 
     索，扣得附表二所示手機。暨經警於同年4月14日到高雄第
      二監獄借訊詹守仁，而查獲上情。
三、案經高雄市政府警察局刑事警察大隊報告臺灣高雄地方檢察
    署檢察官偵查起訴。　　
    理  由
一、證據能力：
㈠、刑事訴訟法第159條之5第1項明定：「被告以外之人於審判
    外之陳述，雖不符前4條之規定，而經當事人於審判程序同
    意作為證據，法院審酌該言詞陳述或書面陳述作成時之情況
    ，認為適當者，亦得為證據。」，檢察官、辯護人及被告詹
    守仁（簡稱：被告），就證人蔡文耀、蔡福基、楊明山於警
    訊之陳述，均同意有證據能力（訴卷220頁）。審理時又未
    提及警訊時有何不法取供之情形，亦無證據顯示上開陳述係
    遭受強暴、脅迫、詐欺、利誘等外力干擾情形，或在影響其
    心理狀況致妨礙其自由陳述等不可信之情況下所為，且非證
    明力顯然過低，本院認為適當作為證據，自有證據能力。
㈡、被告以外之人於偵查中向檢察官所為陳述，除顯有不可信之
    情況者外，得為證據，刑事訴訟法第159條之1第2項定有明
    文。查證人蔡文耀、蔡福基、楊明山於檢察官偵查時所為具
    結後陳述，既均於供前具結，有證人結文附卷可稽，又無不
    可信之情形。檢察官、辯護人及被告並稱同意有證據能力（
　　訴卷220頁），證人於偵查中之證述自有證據能力。
二、上開事實，業經被告於本院審理時坦承不諱，及經證人蔡文
    耀、蔡福基、楊明山證述在卷（詳附表一備註欄）。並有附
    表三所示通訊監察譯文；及扣案如附表二編號1所示物品，
    搜索票、搜索扣押筆錄、扣押物品目錄表、扣押物照片可佐
　　。又事實欄一之㈢所收2000元，內含先前購買500元毒品所欠
    之餘款，業經被告自承（偵卷163頁），因此事實欄一之㈠犯
    行賒欠之100元應已償還被告。從而，被告於前揭事實欄一
    所示時地，與蔡文耀、蔡福基、楊明山聯絡，及交付甲基安
    非他命、收取現金等情，堪信為真實。又事實欄一所示各次
    毒品交易之毒品實際重量，被告及蔡文耀、蔡福基、楊明山
    雖均未能明確肯認。然衡諸渠等所述之交易價格，應未逾純
    質淨重20公克以上。又各次交易之購毒者，與被告並無特殊
    情誼，衡情若無利可圖，被告應無冒重刑之危險，提供毒品
    予他人之必要，為此被告販入毒品之價格必較售出之價格低
    廉，是以被告出售上開各次甲基安非他命當具營利意圖
　　。綜上所述，事實欄一所示各次犯行，事證明確，堪予認定
　　，應依法論科。
三、核被告所為如事實欄一所示7次行為，均係犯毒品危害防制
    條例第4條第2項販賣第二級毒品罪。被告各次販賣第二級毒
    品前，持有第二級毒品之低度行為，為其後販賣之高度行為
    吸收。又被告所犯上開7罪，犯意各別，行為互殊，應分論
    併罰。
四、刑之加重減輕事由：
㈠、被告前因施用第二級毒品罪，分別經本院108年簡字1101號
　　、108年簡字2990號判決判處有期徒刑4月、5月確定，並定
    本院108年聲字3084號裁定應執行有期徒刑7月確定（第一案
　　）。暨因施用第二級毒品（3罪），經本院108年簡字4035號
    判決判處有期徒刑5月、5月、5月，及定應執行有期徒刑11
    月確定（第二案）。上開第一、二案均於109年4月13日易科
    罰金執行完畢，有前案紀錄可佐。其於徒刑執行完畢後5年
    內故意再犯本件有期徒刑以上之上開各罪，均為累犯。酌以
    本案被告販賣第二級毒品犯行，對社會危害程度，更甚於前
    揭施用毒品犯行，足見其守法觀念不足，對刑罰反應力薄弱
　　，應無大法官釋字第775號「一律加重最低本刑，於不符合
    刑法第59條所定要件之情形下，致生行為人所受之刑罰超過
    其所應負擔罪責之個案，其人身自由因此遭受過苛之侵害」
    的情形。就本案各次犯行，均依刑法第47條第1項規定加重
    其刑（販賣第二級毒品罪之法定本刑為無期徒刑部分，依法
    不得加重）。
㈡、事實欄一所示7次販賣第二級毒品犯行，被告於偵查及審判中
    均自白，均依毒品危害防制條例第17條第2項減輕其刑。並
    就本案各次犯行，均先依累犯加重（法定本刑為無期徒刑部
    分，依法不得加重），再酌減其刑。
㈢、被告雖於警訊時供出其毒品上游女子之暱稱，然經本院函詢
    高雄市政府警察局刑事警察大隊，該大隊以111年8月10日高
    市警大偵24字第11172148200號函覆略以：尚未因被告供述
    而查獲毒品上游等語（詳院卷67頁）。為此，本案並未因被
    告供述而查獲毒品上游或其他正犯，不符合毒品危害防制條
    例第17條第1項減刑要件，併此敘明。
㈣、辯護人就本案7次犯行，雖均請求依刑法第59條酌減其刑（
    院卷232頁）。然被告因其他次販賣第二級毒品行為（5次）
　　，於109年11月20日經本院109年訴字579號判決應執行有期
    徒刑5年2月，及於同年12月29日判決確定（詳院卷235至255
　　、261至269頁另案判決書及前案紀錄），被告竟於該另案判
    決確定後又犯本案之罪，實難認本次各次犯行有情輕法重情
    形。為此，不依刑法第59條減刑，併此敘明。
五、審酌被告之本案犯行雖均有監聽譯文可佐，但部分犯行之對
    談用語略為隱晦（附表三編號5至7），然被告於警訊偵查審
    理時均坦承犯行而未飾詞卸責，犯後態度非全無悔意，並節
    省檢警司法資源，量刑及定刑自應輕於有明確譯文而仍始終
    全盤否認犯罪之情形。兼衡本案各次販賣毒品之價金、對象
　　、所交付之毒品有限，因販毒危害社會之範圍，與一般販毒
    集團或毒梟販售大量或巨量毒品、危害社會甚烈之情形尚屬
    有間。暨被告之教育、工作、經濟、家庭、健康（均涉個人
    隱私，詳卷）、累犯外之前科素行（詳前科表）。並考量被
    告因另案在監執行（卷附前科表所載執行完畢日期：116年8
    月22日），再加計本案刑期，已有相當期間令其反省等其他
    一切情狀。就被告所犯各罪，分別量處如附表一所示之刑，
    及合併定如主文所示應執行之刑。
六、沒收：
㈠、扣案如附表二編號1所示Ａ手機（含SIM卡）雖係以被告之友人
    名義申辦門號，但實際為被告支配及所有，暨供事實欄一所
    示7次販賣毒品所用之物，業經被告自承（偵卷12頁筆錄
　　），及有附表三之譯文可佐。為此，扣案之Ａ手機（含SIM卡
    ），依毒品危害防制條例第19條第1項規定，於本案7次犯行
    罪名項下沒收。
㈡、本案7次販賣毒品犯行，被告自承已實際收得如事實欄所示對
    價，但所收取之對價均未扣案，依刑法第38條之1第1項前段
    、第3項規定，就被告實際取得之犯罪所得，於各次犯行罪
    名項下諭知沒收，及於全部或一部不能沒收或不宜執行沒收
    時，追徵其價額。
㈢、扣案如附表二編號2所示手機及門號SIM卡，與本案7次犯行無
    關，本判決不諭知沒收。
據上論斷，應依刑事訴訟法第299條第1項前段，判決如主文。
本案經檢察官張雅婷起訴，檢察官劉河山到庭執行職務。
中　　華　　民　　國　　111 　年　　11　　月　　30　　日
                  刑事第十三庭  審判長法　官  葉文博
　　　　　　　　　
　　　　　　　　　                    法  官  翁瑄禮 
　　　　　　　　　
　　　　　　　　　                    法  官  洪碩垣
以上正本證明與原本無異。
如不服本判決應於收受判決後20日內向本院提出上訴書狀，並應
敘述具體理由。其未敘述上訴理由者，應於上訴期間屆滿後20日
內向本院補提理由書(均須按他造當事人之人數附繕本)「切勿逕
送上級法院」。
中　　華　　民　　國　　111 　年　　11　　月　　30　　日
                                      書記官  卓榮杰
毒品危害防制條例第4條第2項（109年7月15日施行）
製造、運輸、販賣第二級毒品者，處無期徒刑或10年以上有期徒
刑，得併科新臺幣1千5百萬元以下罰金。
附表一：   編號 主　　　　文 備　　　　註 １ 詹守仁販賣第二級毒品，累犯，處有期徒刑伍年貳月。扣案如附表二編號1所示物品沒收。未扣案之販賣毒品所得新臺幣伍佰元沒收，於全部或一部不能沒收或不宜執行沒收時，追徵其價額。 ⑴.事實欄一之㈠：販賣500元甲基安非他命予蔡文耀（先實收400元，嗣再收100元）。 ⑵.證據： Ⅰ.偵審自白（偵卷12至13、162頁；訴卷231頁） Ⅱ.蔡文耀證述（偵卷35、136至137頁）。 Ⅲ.對話紀錄：附表三編號1。 ⑶.減刑事由：偵審自白。 ２ 詹守仁販賣第二級毒品，累犯，處有期徒刑伍年貳月。扣案如附表二編號1所示物品沒收。未扣案之販賣毒品所得新臺幣伍佰元沒收，於全部或一部不能沒收或不宜執行沒收時，追徵其價額。  ⑴.事實欄一之㈡：販賣500元甲基安非他命予蔡文耀（已實收500元）。 ⑵.證據： Ⅰ.偵審自白（偵卷13、162頁；訴卷231頁）。 Ⅱ.蔡文耀證述（偵卷35至36、137頁）。 Ⅲ.對話紀錄：附表三編號2。 ⑶.減刑事由：偵審自白。 ３ 詹守仁販賣第二級毒品，累犯，處有期徒刑伍年肆月。扣案如附表二編號1所示物品沒收。未扣案之販賣毒品所得新臺幣壹仟玖佰元沒收，於全部或一部不能沒收或不宜執行沒收時，追徵其價額。 ⑴.事實欄一之㈢：販賣1千9百元甲基安非他命¼錢（半半，約0.9公克）予蔡文耀（實收1千9百元 　 ，另併收100元為事實一之㈠犯行之欠款）。 ⑵.證據： Ⅰ.偵審自白（偵卷13、162至163頁；訴卷231頁） Ⅱ.蔡文耀證述（偵卷36至37、137頁）。 Ⅲ.對話紀錄：附表三編號3。 ⑶.減刑事由：偵審自白。 ４ 詹守仁販賣第二級毒品，累犯，處有期徒刑伍年陸月。扣案如附表二編號1所示物品沒收。未扣案之販賣毒品所得新臺幣肆仟元沒收，於全部或一部不能沒收或不宜執行沒收時，追徵其價額。 ⑴.事實欄一之㈣：販賣4千元甲基安非他命（半錢，約1.86公克）予蔡福基（已實收4千元） ⑵.證據： Ⅰ.偵審自白（偵卷13至14、163頁；訴卷231頁）。 Ⅱ.蔡福基證述（偵卷49、148至149頁）。 Ⅲ.對話紀錄：附表三編號4。 ⑶.減刑事由：偵審自白。 ５ 詹守仁販賣第二級毒品，累犯，處有期徒刑伍年參月。扣案如附表二編號1所示物品沒收。未扣案之販賣毒品所得新臺幣壹仟元沒收，於全部或一部不能沒收或不宜執行沒收時，追徵其價額。  ⑴.事實欄一之㈤：販賣1千元甲基安非他命予楊明山（已實收1千元）。 ⑵.證據： Ⅰ.偵審自白（偵卷14、163頁；訴卷231頁）。 Ⅱ.楊明山證述（偵卷61至62、154至155頁）。 Ⅲ.對話紀錄：附表三編號5。 ⑶.減刑事由：偵審自白。 ６ 詹守仁販賣第二級毒品，累犯，處有期徒刑伍年參月。扣案如附表二編號1所示物品沒收。未扣案之販賣毒品所得新臺幣壹仟元沒收，於全部或一部不能沒收或不宜執行沒收時，追徵其價額。  ⑴.事實欄一之㈥：販賣1千元甲基安非他命予楊明山（已實收1千元）。 ⑵.證據： Ⅰ.偵審自白（偵卷14、163至164頁；訴卷231頁） Ⅱ.楊明山證述（偵卷62、155頁）。 Ⅲ.對話紀錄：附表三編號6。 ⑶.減刑事由：偵審自白。 ７ 詹守仁販賣第二級毒品，累犯，處有期徒刑伍年參月。扣案如附表二編號1所示物品沒收。未扣案之販賣毒品所得新臺幣壹仟元沒收，於全部或一部不能沒收或不宜執行沒收時，追徵其價額。  ⑴.事實欄一之㈦：販賣1千元甲基安非他命予楊明山（已實收1千元）。 ⑵.證據： ①.偵審自白（偵卷14至15、164頁；訴卷231頁）。 ②.楊明山證述（偵卷62至63、155頁）。 ③.對話紀錄：附表三編號7。 ⑶、減刑事由：偵審自白。 
附表二：扣案物   編號 扣案物名稱 說　　　　明 １ Redmi手機1支（含SIM卡，門號：0000000000號） ⑴.實際為被告所有及持用，且供本案7次犯行所用（偵卷12頁被告警詢筆錄）。 ⑵.於本案各次犯行項下諭知沒收。　　 ２ Samsung手機1支（含SIM卡，門號：0000000000號，螢幕破損） ⑴.實際為被告所有及持用（偵卷12頁警詢）。 ⑵.無證據證明係供本案犯罪所用之物，不沒收。 備註：詳高雄市政府警察局刑事警察大隊扣押物品目錄表，見偵卷30頁。   
附表三：通聯譯文表     編號 犯罪事實 對話內容及對話時間  備    註 １ 事實欄：一之㈠，111年1月27日對話 詹：被告詹守仁（0000000000） 耀：證人蔡文耀（0000000000）  原譯文編號A6（詳偵卷17頁）   ⑴22：49 ＜本次通話由詹守仁撥給蔡文耀＞ 詹：喂 耀：弄一點下來，我500給你，欠你100 詹：啥 耀：500啦 詹：嘿 耀：好，我已經走下來了，廁所喔 詹：嗯？ 耀：吼 詹：好 耀：好廁所喔  ２ 事實欄：一之㈡，111年2月7日對話 詹：被告詹守仁（0000000000） 耀：證人蔡文耀（0000000000）  原譯文編號A13（詳偵卷17頁）   ⑴21：43 ＜本次通話由詹守仁撥給蔡文耀＞ 耀：喂 詹：喂 耀：5啊 詹：你在哪 耀：5啊，我走進來了欸 詹：機掰，你走進來我還在這邊打 耀：啥 詹：我跟你說啦，你娘機掰，那支攝影機 耀：去廁所啊 詹：不是去不去廁所的問題，現在是我拿東西     的時候，那台攝影機我媽媽都會看 耀：嗯 詹：對你是沒關係欸，對我是… 耀：好啦，那不然不要了 詹：等一下，垃圾車來了對不對 耀：對啊 詹：現在剛剛過來嗎 耀：過去了 詹：過了嗎，喔好啦 耀：哈哈，現在是怎樣 詹：我先放在樓梯口那邊啦 耀：好啦，你放著  ３ 事實欄：一之㈢，111年2月8日對話 詹：被告詹守仁（0000000000） 耀：證人蔡文耀（0000000000）  原譯文編號A14（詳偵卷18頁）     ⑴17：54 ＜本次通話由詹守仁撥給蔡文耀＞ 耀：喂 詹：喂 耀：你有沒有半半 詹：啥 耀：湊到半半啦 詹：喔好 耀：等一下我過去跟你拿，啊那個玻璃球送      一下啦 詹：啥 耀：送啦，送一下那個玻璃球 詹：喔好啦 耀：好啦，我五分鐘就過去了 詹：喔好  ４ 事實欄：一之㈣，111年1月24日對話 詹：被告詹守仁（0000000000） 福：證人蔡福基（0000000000）  原譯文編號B1、B2（詳偵卷55至56頁）     ⑴20：00 ＜本次通話由蔡福基撥給詹守仁＞ 福：喂 詹：喂 福：啊你都把我電話掛掉 詹：我有把你電話掛掉？ 福：我打到一半就斷了啊 詹：打到一半就斷掉？ 福：對啊 詹：那可能我在打遊戲 福：幹，我想說奇怪怎麼這樣 詹：嗯 福：啊那個，半啦 詹：嘿 福：有嗎，有我就要過去了欸 詹：好啊 福：有嗎，這樣多少 詹：4張啊 福：一樣在那邊嗎 詹：嗯嗯 福：你FB沒有開欸 詹：我FB都清掉了啊 福：幹，也都沒有說，機掰，好加在我沒用那     個打給你 詹：你就打那個啊 福：這支喔？ 詹：對啊，我還有一個鐵人政 福：喔，我知道我知道 詹：用那個 福：記得喔，我現在要過去了 詹：喔好    ⑵20：48 ＜本次通話由蔡福基撥給詹守仁＞ 詹：喂 福：要到了 詹：啥 福：我要到了，等等出來 詹：我朋友也要到了，等我一下 福：幹你娘，還沒到喔 詹：我有說打給你，你再出門 福：哪有，你沒有說啊 詹：啥 福：豪小，你沒跟我講啦 詹：我沒有跟你說嗎 福：你沒有跟我說啦 詹：喔好啦，你等一下啦 福：我會昏倒，好啦 詹：很快啦，好  ５ 事實欄：一之㈤，111年2月6日對話 詹：被告詹守仁（0000000000） 楊：證人楊明山（0000000000）  原譯文編號D1、D2（詳偵卷69頁）     ⑴22：45 ＜本次通話由楊明山撥給詹守仁＞ 詹：喂 楊：喂，你那邊沒有喔？ 詹：有啊 楊：有消息喔？我現在過去找你 詹：好 楊：好    ⑵22：58 ＜本次通話由詹守仁撥給楊明山＞ 楊：喂 詹：你在哪 楊：我現在要從我家過去找你欸 詹：你剛要過來而已喔？好啦 楊：好  ６ 事實欄：一之㈥，111年2月7日對話 詹：被告詹守仁（0000000000） 楊：證人楊明山（0000000000）  原譯文編號D3、D4（詳偵卷69頁）   ⑴22：09 ＜本次通話由楊明山撥給詹守仁＞ 詹：喂 楊：喂，你在哪 詹：我在退酒 楊：你在家喔 詹：嗯 楊：啊現在有方便嗎 詹：嗯 楊：我現在過去找你還是怎樣 詹：嗯嗯好 楊：可以嗎 詹：嗯 楊：好    ⑵22：42 ＜本次通話由楊明山撥給詹守仁＞ 詹：喂 楊：我在外面 詹：好  ７ 事實欄：一之㈦，111年2月22日對話 詹：被告詹守仁（0000000000） 楊：證人楊明山（0000000000）  原譯文編號D5至D10（偵卷70至71頁）    ⑴21：48 ＜本次由楊明山傳送簡訊給詹守仁＞ 內容：我等下下班找你    ⑵21：50 ＜本次由楊明山傳送簡訊給詹守仁＞ 內容：現的    ⑶23：25 ＜本次由詹守仁傳送簡訊給楊明山＞ 內容：要過來時打給我    ⑷23：41 ＜本次通話由楊明山撥給詹守仁＞ 詹：喂 楊：喂，我現在過去喔 詹：好啦 楊：好    ⑸23：46 ＜本次通話由楊明山撥給詹守仁＞ 詹：喂 楊：喂，守仁我在外面 詹：你不要騎到巷子那邊，騎到裡面 楊：好    ⑹23：50 ＜本次通話由詹守仁撥給楊明山＞ 詹：你在哪啊 楊：靠杯喔，我以為你叫我騎到巷子裡面 詹：啊你在哪啊 楊：外面啊 詹：那個欸，旁邊這裡